ACORDAO-COMPLETO-2371973

ACÓRDÃO DE RELAÇÃO

ACÓRDÃO DE RELAÇÃO 8965/2019 ATA 32/2019 - PRIMEIRA CÂMARA

Acórdão 8965/2019-TCU-Primeira Câmara
Os Ministros do Tribunal de Contas da União, reunidos em Sessão de Primeira Câmara, ACORDAM, por unanimidade, com fundamento nos arts. 1º, inciso I, 16, inciso II, e 18 da Lei 8.443/92, c/c os arts. 1º, inciso I, e 143, inciso I, alínea "a", do Regimento Interno, em julgar as contas de Flávio Antônio dos Santos (XXX.025.236-XX) , Oiti Jose de Paula (XXX.190.526-XX) , Thais Michelle Matia Zacarias (XXX.826.896-XX) , Jose Geraldo Peixoto de Faria (XXX.280.006-XX) , Luciene Maria de Lana Marzano (XXX.864.236-XX) , Valter Junior de Souza Leite (XXX.210.076-XX) , José Maria da Cruz (XXX.363.616-XX) , Antonio do Carmo Neves (XXX.533.686-XX) , Maria Luiza Maia Oliveira (XXX.134.126-XX) , Alfredo Marques Diniz (XXX.586.096-XX) , João Eustaquio da Silva (XXX.999.506-XX) , Ezequiel de Souza Costa Junior (XXX.031.956-XX) , Clausymara Lara Sangiorge (XXX.804.046-XX) , Jessica Mariana Andrade Tolentino (XXX.380.466-XX) e Augusto Cesar da Silva Bezerra (XXX.762.826-XX) , regulares com ressalva, dando-lhes quitação, e, com fulcro nos arts. 1º, inciso I, 16, inciso I, e 17 da Lei 8.443/92, c/c os arts. 1º, inciso I, e 143, inciso I, alínea "a", do Regimento Interno, em julgar as contas dos demais responsáveis arrolados no subitem 1.2. abaixo, regulares, dando-lhes quitação plena, de acordo com os pareceres emitidos nos autos:
1. Processo TC-Processo 034.085/2018-1 (PRESTAÇÃO DE CONTAS - Exercício: 2017) 
	1.1. Responsáveis: Flávio Antônio dos Santos (XXX.025.236-XX) ; Oiti Jose de Paula (XXX.190.526-XX) ; Thais Michelle Matia Zacarias (XXX.826.896-XX) ; Jose Geraldo Peixoto de Faria (XXX.280.006-XX) ; Luciene Maria de Lana Marzano (XXX.864.236-XX) ; Valter Junior de Souza Leite (XXX.210.076-XX) ; José Maria da Cruz (XXX.363.616-XX) ; Antonio do Carmo Neves (XXX.533.686-XX) ; Maria Luiza Maia Oliveira (XXX.134.126-XX) ; Alfredo Marques Diniz (XXX.586.096-XX) ; Joao Eustaquio da Silva (XXX.999.506-XX) ; Ezequiel de Souza Costa Junior (XXX.031.956-XX) ; Clausymara Lara Sangiorge (XXX.804.046-XX) ; Jessica Mariana Andrade Tolentino (XXX.380.466-XX) ; Augusto Cesar da Silva Bezerra (XXX.762.826-XX) 
	1.2. Demais Responsáveis: Andrea Aparecida Barros de Melo Bambirra (XXX.680.356-XX) ; Carla Simone Chamon (XXX.944.576-XX) ; Conrado de Souza Rodrigues (XXX.532.576-XX) ; Danielle Marra de Freitas Silva Azevedo (XXX.390.296-XX) ; Ed Lucia Aguiar Dornas Beghini (XXX.952.616-XX) ; Flavio Luis Cardeal Padua (XXX.539.756-XX) ; Giani David Silva (XXX.849.706-XX) ; Gray Farias Moita (XXX.612.204-XX) ; Joao Bosco Calais Filho (XXX.177.486-XX) ; Lindolpho Oliveira de Araujo Junior (XXX.871.906-XX) ; Ludmila de Vasconcelos Machado Guimaraes (XXX.612.716-XX) ; Maria Celeste Monteiro de Souza Costa (XXX.407.066-XX) ; Maria de Fatima Martins dos Reis (XXX.458.106-XX) ; Maura de Fatima Mendonca de Goffredo Costa dos Santos (XXX.072.876-XX) ; Moacir Felizardo de Franca Filho (XXX.846.996-XX) ; Nilva Celestina do Carmo (XXX.806.856-XX) ; Paulo Eduardo Maciel de Almeida (XXX.435.676-XX) ; Rodrigo Tomas Nogueira Cardoso (XXX.098.886-XX) ; Tomaz Antonio Chaves (XXX.553.966-XX) ; Wilson Barros de Moura (XXX.874.006-XX) 
	1.3. Órgão/Entidade: Centro Federal de Educação Tecnológica de Minas Gerais
	1.4. Relator: Ministro Walton Alencar Rodrigues
	1.5. Representante do Ministério Público: Subprocurador-Geral Paulo Soares Bugarin
	1.6. Unidade Técnica: Secretaria de Controle Externo da Educação (SecexEduc) .
	1.7. Representação legal: não há.
	1.8. Determinações/Recomendações/Orientações: não há.

Primeira Câmara

Flávio Antônio dos Santos (XXX.025.236-XX); Oiti Jose de Paula (XXX.190.526-XX); Thais Michelle Matia Zacarias (XXX.826.896-XX); Jose Geraldo Peixoto de Faria (XXX.280.006-XX); Luciene Maria de Lana Marzano (XXX.864.236-XX); Valter Junior de Souza Leite (XXX.210.076-XX); José Maria da Cruz (XXX.363.616-XX); Antonio do Carmo Neves (XXX.533.686-XX); Maria Luiza Maia Oliveira (XXX.134.126-XX); Alfredo Marques Diniz (XXX.586.096-XX); Joao Eustaquio da Silva (XXX.999.506-XX); Ezequiel de Souza Costa Junior (XXX.031.956-XX); Clausymara Lara Sangiorge (XXX.804.046-XX); Jessica Mariana Andrade Tolentino (XXX.380.466-XX); Augusto Cesar da Silva Bezerra (XXX.762.826-XX)

WALTON ALENCAR RODRIGUES

não há.

PRESTAÇÃO DE CONTAS (PC)

Secretaria de Controle Externo da Educação (SecexEduc).